臺灣高等法院刑事判決　　　　　　　 100年度上訴字第3224號
上　訴　人
即　被　告　潘宥任
上列上訴人因搶奪案件，不服臺灣臺北地方法院100年度訴字第5
53號，中華民國100年8月31日第一審判決（起訴案號：臺灣臺北
地方法院檢察署100年度偵字第8546號），提起上訴，本院判決
如下：
    主  文
上訴駁回。
    理  由
一、依刑事訴訟法第350條、第361條、第362條、第367條規定，
    不服地方法院之第一審判決而上訴者，須提出上訴書狀並應
    敘明具體理由，為上訴必備之程式；倘已提出上訴理由，但
    所提非屬具體理由者，則由第二審法院以上訴不合法律上之
    程式判決駁回。又所謂具體理由，必係依據卷內既有訴訟資
    料或提出新事證，指摘或表明第一審判決有何採證認事、用
    法或量刑等足以影響判決本旨之不當或違法，而構成應予撤
    銷之具體事由，始克當之（例如：依憑證據法則具體指出所
    採證據何以不具證據能力，或依憑卷證資料明確指出所為證
    據證明力之判斷如何違背經驗、論理法則）。次按第二審法
    院認為上訴書狀未敘述理由，依刑事訴訟法第367條但書規
    定，始應定期間命其補正，如認上訴書狀已敘述理由，但其
    理由非屬具體，其所為上訴，即不符上訴之法定要件，自得
    逕行判決駁回，無定期命補正問題（最高法院97年度臺上字
    第3599號判決意旨參照）。
二、原審以被告雖否認具搶奪之犯意，惟其意圖為自己不法之所
    有，而搶奪他人之動產，罪證明確，適用刑法第325條第1項
    及同法第47條第1項累犯依法加重其刑之規定，並審酌被告
    曾有前科紀錄，素行不佳，年輕力壯卻不思以己力賺取財物
    ，不尊重他人之財產權，圖一時私慾而行搶之犯罪動機與目
    的，以乘人不備之犯罪手段，所為嚴重影響社會治安及犯後
    一再飾詞狡辯，毫無悔意，兼衡其搶奪之金額非鉅等一切情
    狀，量處有期徒刑8月，其認事、用法，均無違誤，量刑亦
    屬妥適。被告上訴意旨稱：被告並無搶奪之意圖，且業與告
    訴人和解了事，向路人所借之50元車錢，後來就還給路人了
    ，本件應為不起訴處分云云。以被告之上訴意旨，僅係再次
    否認搶奪犯意，並未指摘原審判決有何採證認事、用法等足
    以影響判決本旨之不當或違法、或量刑有何不當，至於所稱
    和解了事云云，被告並未提出相關文件以釋明之，且於原審
    辯論終結前，並無任何談及另行和解之意向，是顯然所稱「
    和解」僅是被害人即證人丁穆仁於原審所證述：被告搶走伊
    50元，將錢幣握在手中，伊當場即從被告手中取回該50元硬
    幣等情（見原審卷第45頁反面），是以被告之上訴意旨，顯
    屬對原判決量刑已審酌之事項再為陳述，並未依據卷內訴訟
    資料或提出新事證，具體指摘原審判決有何違誤或不當，且
    本案業經檢察官起訴公訴，自無由法院為不起訴處分之權限
    ，此請求顯屬對於法律規定之誤解。綜上，揆諸首揭說明，
    難謂被告之上訴書狀已敘述具體理由，被告上訴核屬不合法
    律上之程式，應予駁回，並不經言詞辯論為之。
據上論斷，依刑事訴訟法第367條前段、第372條，判決如主文。
中    華    民    國   100    年    11    月    23    日
            刑事第二十一庭審判長法  官  周政達
                                法  官  許永煌
                                法  官  趙文卿
以上正本證明與原本無異。
如不服本判決，應於收受送達後10日內向本院提出上訴書狀，其
未敘述上訴之理由者並得於提起上訴後10日內向本院補提理由書
（均須按他造當事人之人數附繕本）「切勿逕送上級法院」。
                                書記官  張品文
中    華    民    國   100    年    11    月    24    日
附錄：本案論罪科刑法條全文：刑法第325條第1項
中華民國刑法第325條
（普通搶奪罪）
意圖為自己或第三人不法之所有，而搶奪他人之動產者，處 6
月以上 5 年以下有期徒刑。